

Contacto

sebastian.cerdam@usach.cl

www.linkedin.com/i n/sebastian-cerdamontecinos

Aptitudes principales

Ruby on Rails

Python

JavaScript

Bootstrap

Git

PostgreSQL

AWS

Scrum

Sebastián Cerda Montecinos

Software Engineer con 3 años de experiencia en distintos negocios relacionados con el desarrollo de software y aplicaciones SaaS. Trabajando principalmente con Ruby on Rails y Python, aunque siempre poniendo el foco en la comprensión de los problemas, por encima de las tecnologías.

Disfruto trabajar en equipos colaborativos con un grato ambiente laboral y en organizaciones centradas en los objetivos, el aprendizaje continuo y nuevos desafíos.

Experiencia

Software Engineer, SSINDEX - dic. 2022 - actualidad

• Guíe y participé en el desarrollo y puesta en producción de pulse.ssindex.com, un SaaS para escalar la operación de SSINDEX, ampliando su servicio a clientes de diversas industrias en Chile, EE.UU. y otros países de la región. Ofreciendo análisis y benchmarking en diferentes dimensiones ESG.

Software Engineer, ComunidadFeliz.com - jun. 2022 - oct. 2022

 Participé en el desarrollo y mantenimiento de diversos módulos de la aplicación web de ComunidadFeliz para nuevos clientes y usuarios en México, facilitando la administración de edificios y condominios con módulos para la recaudación, gastos comunes, conciliación bancaria, entre otras funcionalidades.

Software Engineer, SSINDEX - oct. 2020 - jul. 2022

- Soporte, mantenimiento y desarrollo de funcionalidades en la aplicación web principal de SSINDEX, utilizada por clientes y usuarios internos para la gestión y visualización de reportes y certificaciones ESG.
- Diseño y desarrollo del prototipo de una aplicación web SaaS para clientes locales y extranjeros, con el objetivo de reducir la intervención y el tiempo dedicado por el equipo comercial de SSINDEX en la gestión de clientes.

Educación

Universidad de Santiago de Chile - 2016 - 2020

Ingeniería de Ejecución en Computación e Informática